臺灣臺中地方法院小額民事判決
　　　　　 111年度沙小字第671號
原      告  蔡佳靜  

被      告  吳燕如  

上列當事人間請求損害賠償事件，本院於民國111年11月15日言
詞辯論終結，判決如下：
    主      文
被告應給付原告新臺幣93,096元，及自民國111年7月19日起至清
償日止，依照週年利率5％計算之利息。
訴訟費用新臺幣1,000元由被告負擔。
本判決得假執行。但被告如以新臺幣93,096元為原告預供擔保，
得免為假執行。
    事實及理由
一、原告主張：原告並未在訴外人蔡長霖經營之長霖建設有限公
    司（下稱長霖公司）工作，而長霖公司之會計人員即被告吳
    燕如，卻於製作長霖公司民國107年及108年度之「員工薪資
    扣繳憑單」時，竟然不實記載原告於各該年度有薪資所得各
    新臺幣（下同）25萬元、26萬8,100元，並分別持向國稅局
    申報各該年度之公司營利事業所有稅。原告於110年6、7月
    份，至臺中市北區區公所申請中低收入補助及獨居老人補助
    時，竟因前述被被告偽造申報薪資所得，造成原告申請資格
    不符，以致造成原告的生活陷入困境。原告若受補助可獲得
    臺中市政府社會局每月3,879元之補助，故請求被告賠償兩
    年生活補助之損失共計93,096元。為此，依侵權行為之法律
    關係提起本件訴訟請求被告給付。並請求法院判決：（一）
    被告應給付原告93,096元，及自起訴狀繕本送達次日起至清
    償日止依照年息5％計算之利息。（二）訴訟費用由被告負擔
    。（三）願供擔保，請准宣告假執行。 
二、被告抗辯：有跟國稅局申請更正成功，108年原告應該就會
    知道領不到，為何到現在才反應，因為我是誤報，如果她早
    點說我們就可以早點更正。
三、得心證之理由：
（一）原告主張事實已據提出107年度綜合所得稅各類所得資料
      清單、108年度綜合所得稅各類所得資料清單、臺灣高等
      檢察署臺中檢察分署111年度上聲議字第1554號處分書、
      存摺交易明細等為證，並經本院主動調閱臺灣臺中地方檢
      察署111年度偵字第13367號、第36284號、偵續字第16號
      、他字第7455號卷宗，及臺灣高等檢察署臺中分署111年
      度上聲議字第1554號卷宗核閱無誤。被告雖以前情抗辯，
      然按因故意或過失，不法侵害他人之權利者，負損害賠償
      責任。故意以背於善良風俗之方法，加損害於他人者亦同
      ，民法第184條第1項定有明文，本件被告自陳係誤報原告
      資料，則被告係因過失而不法侵害原告權利，依前述規定
      ，仍應對被告負損害賠償責任。以原告提出之存摺交易明
      細記載，被告110年2月至6月間每月受補助金額為3,879元
      ，以107年度、108年度計算，原告遭被告誤報所得期間，
      所受無法受補助之損失應為93,096元（計算式：3879X12X
      2＝93096），則原告依侵權行為之法律關係，請求被告賠
      償上述金額，應有理由。
（二）給付無確定期限者，債務人於債權人得請求給付時，經其
      催告而未為給付，自受催告時起，負遲延責任。其經債權
      人起訴而送達訴狀，或依督促程式送達支付命令，或為其
      他相類之行為者，與催告有同一之效力，民法第229條第2
      項定有明文。又遲延之債務，以支付金錢為標的者，債權
      人得請求依法定利率計算之遲延利息。但約定利率較高者
      ，仍從其約定利率；應付利息之債務，其利率未經約定，
      亦無法律可據者，週年利率為5％，民法第233條第1項及第
      203條亦有明文。本件原告對被告之前揭損害賠償債權，
      既經原告起訴而送達訴狀，被告迄未給付，當應負遲延責
      任。是原告請求被告給付自起訴狀繕本送達被告次日即11
      1年7月19日起至清償日止，依照週年利率5％計算之法定遲
      延利息，核屬有據，應予准許。
（三）綜上所述，原告依侵權行為之法律關係，請求被告給付原
      告93,096元，及自111年7月19日起至清償日止，依照週年
      利率5％計算之利息，為有理由，應予准許。　　　
四、本件係適用小額程序而為被告敗訴之判決，依民事訴訟法第
    436條之20規定，應依職權宣告假執行，並依職權為被告得
    預供擔保，免為假執行之諭知；併依同法第436條之19第1項
    規定，確定本件訴訟費用額為1,000元，依民事訴訟法第78
    條，命由被告負擔之。
中　　華　　民　　國　　111 　年　　11　　月　　29　　日
                        臺灣臺中地方法院沙鹿簡易庭
                            法  官  劉國賓
以上為正本，係照原本作成。
如不服本判決，應於送達後廿日內，以判決違背法令為理由，向
本院提出上訴狀並表明上訴理由（上訴理由應表明一、原判決所
違背之法令及其具體內容；二、依訴訟資料可認為原判決有違背
法令之具體事實），如於本判決宣示後送達前提起上訴者，應於
判決送達後廿日內補提上訴理由書（須附繕本）。
中　　華　　民　　國　　111 　年　　11　　月　　29　　日
                            書記官  張隆成